臺灣板橋地方法院交通事件裁定　　　 100年度交聲字第4032號
原處分機關　交通部公路總局臺北區監理所蘆洲監理站
代　表　人　魏武盛
異　議　人
即受處分人　李莉華
上列受處分人因違反道路交通管理處罰條例案件，對交通部公路
總局臺北區監理所蘆洲監理站民國100 年11月16日所為之處分（
原處分案號：北監蘆字第裁46-C00000000號）聲明異議，本院裁
定如下：
    主  文
異議駁回。
    理  由
一、原處分意旨略以：異議人即受處分人李莉華於民國100 年10
    月13日晚間8 時31分許，騎乘車號LG3-865 號普通重型機車
    行經三重區○○街118 巷與仁華街之交岔路口時，有「駕車
    行經有燈光號誌管制之交岔路口」之交通違規行為，依道路
    交通管理處罰條例第53條第1 項、第63條第1 項第3 款之規
    定，裁處罰鍰新臺幣（下同）1800元，並記違規點數3 點等
    語。
二、聲明異議意旨係以：伊當日雖有騎車經過系爭交岔路口，然
    行車方向是直行仁華街時，在碧華街216 巷口要右轉，當時
    仁華街的燈號是綠燈，員警誤判伊行車方向，舉發有誤，爰
    請求撤銷原處分等語。
三、按汽車駕駛人，行經有燈光號誌管制之交岔路口闖紅燈者，
    處1800元以上5400元以下罰鍰，並記違規點數3 點，道路交
    通管理處罰條例第53條第1 項、第63條第1 項第3 款分別定
    有明文。
四、經查，異議人本件違規事實，業經證人即現場舉發員警林昱
    成於本院調查時證稱：伊是本件舉發員警，事發時伊騎乘方
    向是直行仁華街，仁華街118 巷口在伊右手邊，當時仁華街
    的燈號是綠燈，伊看到異議人直接從伊右手邊的仁華街118
    巷騎出，闖越紅燈進入對面的碧華街216 巷口等語明確（院
    卷第17-18 頁），是異議人前揭所辯，是否足採本非無疑。
五、次查，經本院當庭勘驗證人林昱成所提出之現場監視錄影光
    碟，可知異議人於當日之行車情形為「錄影時間37秒時，異
    議人所騎乘之機車，從畫面左邊網狀線之左下角出現，車尾
    朝向畫面左方，車頭朝畫面右方，並直行往對向路口騎去，
    並無轉彎之行為，41秒時，異議人從畫面右上方消失。」等
    情，此均為異議人所不否認，且有本院勘驗筆錄、及該錄影
    之擷取畫面在卷可稽（院卷第18、25-28 頁）。而若細察前
    開錄影擷取畫面（院卷第25-26 頁），可知錄影畫面中其網
    狀線左下角旁係設有一金屬製之網狀水溝蓋，此若與系爭路
    口之街景照片可見之現場水溝蓋、監視器設置位置相較（院
    卷第20、22頁），更可知該水溝蓋顯係設置於系爭交岔路口
    之西北角、亦即將騎出仁華街118 巷口之右手邊甚明。故異
    議人於前揭錄影畫面中既係從路口網狀線之左下方角落、亦
    即該水溝蓋處騎出，則其辯稱當時行向為直行仁華街時在碧
    華街216 巷口右轉云云，顯然即與客觀事證不符，而屬卸責
    之詞甚明。
六、至異議人另辯稱：伊當時是騎在仁華街的內側才右轉，且錄
    影畫面並沒有拍到伊離開畫面後如何行駛，伊後來確實有右
    轉等語。然查，若異議人確騎乘於仁華街內側時逕自右轉，
    則參酌本件相關現場狀況，其至多亦應於畫面中間靠右下方
    之部分進入畫面中，然此亦顯非前揭錄影畫面所呈現之情形
    ；又其離開前揭錄影畫面時，業已近乎完全駛過系爭交岔路
    口，且其駛入之碧華街216 巷口內更係全無可供其再行右轉
    之小型巷道，有前揭擷取畫面及碧華街216 巷內之街景照片
    可查（院卷第25-29 、23-24 頁），則異議人於駛過該路口
    後如何行駛、究竟是否或如何右轉，經核均與其本件闖越路
    口紅燈之交通違規行為無涉，均併此敘明。
七、綜上所述，本件異議人聲明異議，均與客觀事證有違，顯屬
    無理由，原處分因而依道路交通管理處罰條例第53條第1 項
    、第63條第1 項第3 款之規定，裁處異議人罰鍰1800元，並
    記違規點數3 點，經核其認事、用法均無違誤，爰依道路交
    通事件處理辦法第18條之規定，裁定如主文。
中    華    民    國  100     年    12    月    14    日
                  刑事第十六庭  法  官  黃沛文
上列正本證明與原本無異。
如不服本裁定，應於裁定送達後五日內敘明抗告理由，向本院提
出抗告狀。
                                書記官  高建華
中    華    民    國   100    年    12    月    14    日